# 并购

提问人：sarahlue 时间：2020-11-05 18:33:06
咨询下各位，对于并购协议中签署条款：对于收到的客户回款返还给原股东，这种在做收购时点的会计分录抵消时要调增一笔其他应付款，借本年利润结果商誉变小？还是应该增加长投的确认金额？
我的理解是应该调整其他应付款

回答人：chenyiwei
可以这样理解，将被收购企业对其客户的应收款项纳入合并报表，同时确认一项对其原股东的等额应付款项。两者的余额随时保持一致。在购买日，该安排会影响对取得被收购方可辨认净资产公允价值的计量，相应影响购买日应确认的商誉金额。